臺灣高雄地方法院民事判決　九十三年度簡上字第一五一號
　　上　訴　人　甲○○
　　訴訟代理人　林春華律師
　　被上訴人　　乙○○
　　訴訟代理人　洪千琪律師
當事人間請求給付票款事件，上訴人對於民國九十三年五月十八日本院旗山簡易庭九
十二年度旗簡字第一八七號第一審判決提起上訴，本院於民國九十三年十一月十五日
言詞辯論終結，判決如下：
    主      文
上訴駁回。
原判決命上訴人向被上訴人所為之給付，減縮為新臺幣壹佰伍拾壹萬壹仟伍佰元，及
其中新臺幣伍拾萬元自民國九十二年五月十二日起至清償日止；新臺幣玖拾伍萬貳仟
元自民國九十三年十月四日起至清償日止；新臺幣伍萬玖仟伍佰元自民國九十二年五
月五日起至清償日止，均按週年利率百分之六計算之利息。
第二審訴訟費用由上訴人負擔。
    事實及理由
一、按第二審程序訴之變更或追加，非經他造同意，不得為之。但擴張或減縮應受判
    決事項之聲明者，不在此限，民事訴訟法第四百四十六條第一項、第二百五十五
    條第一項第三款定有明文。此規定對於簡易訴訟程序之上訴程序亦準用之（同法
    第四百三十六條之一第三項參照）。查本件被上訴人於起訴狀請求應受判決事項
    之聲明記載：上訴人應給付被上訴人新臺幣（下同）一百五十一萬一千五百元，
    及自如附表一備註欄所示之日、如附表二所示利息起算日起均至清償日止，按週
    年利率百分之六計算之利息。嗣於本院第二審程序審理中減縮起訴聲明為：上訴
    人應給付被上訴人一百五十一萬一千五百元，及其中五十萬元自民國九十二年五
    月十二日起至清償日止；九十五萬二千元自九十三年十月四日起至清償日止；五
    萬九千五百元自九十二年五月五日起至清償日止，均按週年利率百分之六計算之
    利息（見本件九十三年十月十九日準備程序筆錄頁二、九十三年十一月十五日言
    詞辯論筆錄頁二），揆諸首揭規定，被上訴人於本院第二審程序審理中所為減縮
    起訴應受判決事項之聲明，應予准許，合先敘明。
二、被上訴人起訴主張︰上訴人於九十一年二月二日，經由訴外人郭哲羽介紹，以分
    期付款方式，向伊購買牌照號碼ＪＦ—Ｂ八三號營業曳引車（下稱系爭曳引車）
    一輛，價金為一百八十萬元，並開立面額均為五萬九千五百元之支票三十紙交予
    伊；後因上訴人將系爭曳引車轉賣予郭哲羽後，嗣於九十二年三月二十六日，郭
    哲羽又將系爭曳引車及其所有牌照號碼六Ｐ—四二號拖車（即車架，原判決誤載
    為曳引車），一併轉賣予訴外人張錦堂。詎上訴人所簽發之支票於九十二年五月
    五日發票日屆至，經伊提示未獲付款，伊遂找上訴人及郭哲羽理論，另由郭哲羽
    簽發如附表二所示之本票乙張，並經上訴人背書後交予伊，惟仍未獲付款；又如
    附表一編號二至十七所示支票先後提示均遭退票。再者，訴外人曾憲政簽發面額
    六十二萬元之支票向伊借款，但曾憲政並未償還借款，郭哲羽表示願幫伊追討，
    雙方約定伊祇能拿回五十萬元，其餘則歸郭哲羽取得，郭哲羽即於九十一年八月
    十五日偕同上訴人至伊住處，由上訴人簽發面額五十萬元，發票日為九十一年十
    月三十日之支票乙紙，取得曾憲政所簽發之上開支票。嗣後，上訴人先後三次簽
    發同額支票【發票日分別為九十二年二月二日、四月二日及五月十日（即如附表
    一編號一所示支票）】，均由郭哲羽背書，再先後持以向伊換票；惟伊將如附表
    一編號一所示支票遵期提示，亦未獲付款。爰依票據或買賣法律關係，提起本件
    訴訟等情。並於原審聲明︰(一)上訴人應給付被上訴人一百五十一萬一千五百元，
    及自如附表所示利息起算日起至清償日止，按週年利率百分之六計算之利息。
    (二)願供擔保以代釋明，聲請宣告假執行。嗣經原審判決被上訴人全部勝訴，並依
    職權宣告假執行，茲因上訴人不服原判決，提起本件上訴，除援用原審主張及陳
    述外，並於本院補陳︰伊並非惡意取得票據，亦無盜賣系爭曳引車之事等語。爰
    於本院聲明︰(一)駁回上訴人之上訴。(二)原判決命上訴人向被上訴人所為之給付，
    減縮為一百五十一萬一千五百元，及其中五十萬元自九十二年五月十二日起至清
    償日止；九十五萬二千元自九十三年十月四日起至清償日止；五萬九千五百元自
    九十二年五月五日起至清償日止，均按週年利率百分之六計算之利息。
三、上訴人則以︰被上訴人與郭哲羽協議向曾憲政追討六十二萬債務，追討到手後，
    郭哲羽祇須給付被上訴人五十萬元即可，但被上訴人不放心，要求其簽發支票作
    為保證之用，並由郭哲羽背書負責，因郭哲羽多次追討未果，始先後三次請求更
    換支票，但其與被上訴人間並無該五十萬元債權債務關係存在，其並無代郭哲羽
    清償五十萬元債務之義務，故如附表一編號一所示支票因兩造間並無原因關係，
    被上訴人取得該張支票並未支付對價，自得以其與執票人即被上訴人間所存抗辯
    事由對抗被上訴人。其於九十一年一月間向被上訴人購買系爭曳引車，總價一百
    八十萬元，除先給付定金及頭期款共四十萬元，餘款一百四十萬元加上利息，由
    其簽發面額均為五萬九千五百元之支票三十紙交予被上訴人，其中發票日自九十
    一年三月五日起至九十二年五月五日支票，業據被上訴人提示並獲付款，另自九
    十二年六月五日起如附表一編號二至十七所示支票十六紙，因拒絕往來，被上訴
    人未再受領；惟其購得系爭曳引車後，即靠行在被上訴人經營之崇揚汽車貨運有
    限公司（下稱崇揚公司）營業，詎九十二年四、五月間，被上訴人未經其同意，
    趁其將系爭曳引車車籍資料存放崇揚公司之機會，將系爭曳引車私自與郭哲羽片
    面協議私自變賣出售予第三人，被上訴人顯與郭哲羽應負共同侵權行為之損害賠
    償責任，其主張被上訴人應負侵權行為損害賠償責任，應與其所負之票據債務相
    互抵銷等語，資為抗辯。並於原審聲明︰(一)駁回被上訴人之訴。(二)如受不利之判
    決，願供擔保聲請宣告免為假執行。嗣因原審判決被上訴人全部勝訴，並依職權
    宣告假執行，上訴人不服原判決，提起本件上訴，除援用原審主張及陳述外，並
    於本院補陳︰被上訴人以惡意或重大過失取得如附表一編號一所示之支票，不得
    享有票據上之權利；系爭曳引車雖因靠行而登記在被上訴人所經營之崇揚公司名
    下，但其仍為該車之所有權人，郭哲羽轉賣系爭曳引車前後，系爭曳引車登記在
    被上訴人所經營之崇揚公司及倧華汽車貨運有限公司（下稱倧華公司）名下，豈
    有放任非所有權人之郭哲羽售車之理，被上訴人顯與郭哲羽共同盜賣其所有之系
    爭曳引車，其因無車得以營業而受有每月六萬元之損害，自九十二年三月起迄今
    共十九個月，營業損失共計一百一十四萬元，系爭曳引車遭盜賣金額為一百三十
    萬元，合計損害為二百四十四萬元，應與其所負之票據債務相互抵銷等語置辯。
    爰於本院聲明︰(一)原判決廢棄。(二)駁回被上訴人在第一審之訴及假執行之聲請。
四、兩造不爭執之事實︰
  (一)上訴人確曾於九十一年間，經由郭哲羽介紹，以一百八十萬元之分期付款方式，
    向被上訴人購買系爭曳引車乙部，除先行給付定金及頭期款共計四十萬元之現金
    外，餘款一百四十萬元加上利息，由上訴人簽發支票三十紙交予原告，迄至九十
    二年五月，被上訴人遵期提示十四紙支票均獲兌現，僅如附表一編號二至十七所
    示支票十六紙，因存款不足拒絕往來而無法兌現等情，業據上訴人於原審陳述及
    具狀自認（見原審卷宗頁三六、四七）屬實，並有如附表一編號二至十七所示支
    票暨退票理由單、車輛買賣契約書（見原審卷宗頁四四）、高雄縣旗山鎮農會交
    易明細表（見原審卷宗頁五十至五二）及退票紀錄查詢單（見原審卷宗頁五三）
    等為證。
  (二)上訴人所簽發之支票於九十二年五月五日發票日屆至，經被上訴人遵期提示未獲
    付款，上訴人遂找上訴人及郭哲羽理論，另由郭哲羽簽發如附表二所示之本票乙
    張，並經上訴人背書後交予伊，仍未獲付款等情，業據上訴人於原審陳述及具狀
    自認（見原審卷宗頁三六、四六、八三）屬實，並有如附表二所示本票乙紙在卷
    （見原審卷宗頁七）可稽。
  (三)上訴人所購得之系爭曳引車後，即靠行在被上訴人所經營之崇揚公司；系爭曳引
    車嗣為郭哲羽調度使用，又與郭哲羽所有牌照號碼六Ｐ—四二號之拖車一併轉賣
    予張錦堂等情，業據上訴人於原審不爭執（見原審卷宗頁八一、八二、八八），
    並經證人張錦堂於原審證述明確（見原審卷宗頁一○七至一○八），亦有車輛買
    賣契約書（見原審卷宗頁七○）、交通部公路總局高雄區監理所九十三年一月十
    二日高監車字第○九三○○○一一八六號函暨檢附系爭曳引車車籍資料（見原審
    卷宗頁五六至五九）等為證。
  (四)曾憲政曾簽發面額六十二萬元之支票向被上訴人借款，因曾憲政未償還借款，被
    上訴人委託郭哲羽追討，雙方約定上訴人祇能拿回五十萬元，其餘款項則由郭哲
    羽取得；郭哲羽遂偕同上訴人同往被上訴人住處，由上訴人簽發面額五十萬元支
    票，交由郭哲羽背書後，再交予被上訴人，以取得曾憲政所簽發面額六十二萬元
    支票；嗣後，上訴人先後三次簽發同額支票（發票日分別為九十二年二月二日、
    四月二日及五月十日），均由郭哲羽背書後，再先後持以換票；惟被上訴人將如
    附表一編號一所示支票遵期提示，亦未獲付款等情，為上訴人於原審陳述及具狀
    自認（見原審卷宗頁八五、八九至九十）屬實，並有如附表一編號一所示支票暨
    退票理由單（見原審卷宗頁八）及高雄縣旗山鎮農會退票紀錄查詢單（見原審卷
    宗頁五三）各乙紙為證。
五、準此，本件所應審究兩造間之爭點厥為︰(一)如附表一編號一所示支票，上訴人得
    否以兩造間無原因關係以抗辯原告之票款請求權？(二)被上訴人與郭哲羽是否應負
    如上訴人所指摘之共同侵權責任？上訴人得否因此主張抵銷其應對原告清償之票
    據債務？茲析述如次。
六、如附表一編號一所示支票，上訴人得否以兩造間無原因關係以抗辯原告之票款請
    求權？
  (一)按票據債務人不得以自己與發票人或執票人之前手間所存抗辯之事由對抗執票人
    。但執票人取得票據出於惡意者，不在此限。票據法第十三條定有明文。至票據
    法第十四條第一項所謂以惡意取得票據者，不得享有票據上之權利，係指從無權
    處分人之手受讓票據，於受讓當時有惡意之情形而言，如從有正當處分權人之手
    ，受讓票據，係出於惡意時，亦僅生票據法第十三條但書所規定，票據債務人得
    以自己與發票人或執票人之前手間所存人的抗辯之事由對抗執票人而已，尚不生
    執票人不得享有票據上權利之問題（最高法院六十七年臺上字第一八六二號判例
    要旨參照）。而票據行為為不要因行為，苟執票人取得票據並非出於惡意或詐欺
    ，固不因票據行為原因之無效而受影響。惟票據債務人以自己與執票人間所存抗
    辯之事由對抗執票人，仍非法所不許（最高法院四十年臺上字第三六二號判例參
    照）。查被上訴人係因委請郭哲羽向曾憲政催討六十二萬元之支票債務，而要求
    郭哲羽提出五十萬元支票作為擔保，郭哲羽遂以上訴人所簽發同額支票背面背書
    之方式，將該紙支票交予被上訴人，並先後三次以上訴人簽發之同額支票變換，
    已如前述，足徵被上訴人係由正當處分權人即郭哲羽之手受讓如附表一編號一所
    示支票，縱認上訴人與郭哲羽間並無原因關係存在，惟上訴人亦不得以自己與被
    上訴人之前手即郭哲羽間所存抗辯之事由對抗執票人；且上訴人對於被上訴人受
    讓如附表一編號一所示支票係出於惡意乙節，迄未舉證以實其說，自不得對抗被
    上訴人而不負如附表一編號一所示支票債務。
  (二)至於上訴人辯稱︰被上訴人以惡意或重大過失取得如附表一編號一所示支票，不
    得享有票據上之權利云云，查被上訴人既係從有正當處分權人即郭哲羽之手，受
    讓該紙支票，即與票據法第十四條第一項規定之要件不符，顯見上訴人此部分抗
    辯，殊無足取。
七、被上訴人與郭哲羽是否應負如上訴人所指摘之共同侵權責任？上訴人得否因此主
    張抵銷其應對原告清償之票據債務？
  (一)按當事人主張有利於己之事實者，就其事實有舉證責任，民事訴訟法第二百七十
    七條前段定有明文，又同法第四百條第二項對經裁判之抵銷數額，復明定有既判
    力，則主張抵銷之當事人就其主張抵銷之債權及數額確實存在之事實自負有舉證
    責任（最高法院八十八年度臺上字第三三九八號民事判決要旨參照）。查上訴人
    辯稱：被上訴人與郭哲羽共同盜賣其所有之系爭曳引車，應負共同侵權行為責任
    云云，為被上訴人所否認，上訴人則聲請訊問證人劉遠旗、丙○○、丁○○。
  (二)惟查，劉遠旗於原審結證稱：郭哲羽叫我將半聯結車（即系爭曳引車與牌照號碼
    六Ｐ—四二號拖車）開至張錦堂之停車場，不是甲○○叫我開去的，當時我受僱
    於甲○○擔任司機，半聯結車均由郭哲羽負責調度，系爭曳引車是甲○○買的，
    我開去張錦堂停車場當天，甲○○不在現場。我回去有主動告知甲○○關於受郭
    哲羽指示將系爭曳引車開至張錦堂之停車場，因我是該車司機，有責任向老闆即
    甲○○報告，但甲○○沒有作任何指示等語（見原審九十三年五月四日言詞辯論
    筆錄，原審卷宗頁一二七至一二八）；又張錦堂於原審結證稱︰我有向郭哲羽買
    半聯結車，交車日為九十二年三月二十四日，當天下午約五、六時許，郭哲羽叫
    他的司機，將半聯結車開到我的停車場，郭哲羽與上訴人隨後一起開車過來，郭
    哲羽告訴我半聯結車係他與上訴人合夥買的，他可以代表上訴人等語（見原審九
    十三年三月三十日言詞辯論筆錄，原審卷宗頁一○七至一○八）。互核劉遠旗與
    張錦堂證詞，足徵劉遠旗就上訴人於郭哲羽出賣系爭曳引車予張錦堂時是否在場
    乙節，與被上訴人主張及張錦堂之證述有出入，惟其餘部分均屬相符，且劉遠旗
    事後向上訴人報告郭哲羽出賣系爭曳引車予張錦堂之事實，上訴人亦未做任何表
    示，顯見上訴人於發覺後未向被上訴人、郭哲羽或張錦堂作任何主張或反對之意
    思表示，是上訴人抗辯系爭曳引車係遭被上訴人與郭哲羽私自變賣乙節，洵難自
    劉遠旗證述內容獲得證明。
  (三)丙○○於本院結證稱︰我與劉遠旗開車至位在高雄市之停車場，因郭哲羽說要換
    車；到停車場後，郭哲羽與車行老闆及一名不知名之人談論事情，我與劉遠旗沒
    過去聽，郭哲羽與他弟弟另外開車到場，後來也是郭哲羽之弟弟開車載我與劉遠
    旗回旗山，事後，我向公司問，才知道郭哲羽將該車轉賣給高雄停車場經營車行
    之阿堂，上訴人並未到高雄之停車場等語（見本件九十三年七月二十日準備程序
    筆錄頁三至四），核與劉遠旗於原審證述之情節大致相符；丁○○雖於本院結證
    稱︰上訴人告訴我郭哲羽將他的車賣掉，上訴人即邀我去找被上訴人要回先前所
    簽發之支票，但被上訴人不同意等語（見本件九十三年七月二十日準備程序筆錄
    頁五），惟郭哲羽究竟是否與被上訴人片面協議，擅自將系爭曳引車出買予張錦
    堂乙節，亦無從自丁○○證詞獲得證明。
  (四)從而，上訴人辯稱︰被上訴人與郭哲羽共同盜賣其所有之系爭曳引車，應負共同
    侵權責任云云，既無從自劉遠旗、丙○○、丁○○等人證詞獲得證明，倘參諸上
    訴人亦迄未提出其他證據舉證以實其說乙節相互以觀，自難遽採。
  (五)按二人互負債務，而其給付種類相同，並均屆清償期者，各得以其債務，與他方
    之債務互為抵銷。但依債之性質不能抵銷或依當事人之特約不得抵銷者，不在此
    限。民法第三百三十四條第一項定有明文。是抵銷之要件有四：1.當事人互負同
    種類標的之債務；2.雙方所負債務均屆清償期；3.依債務性質及法律之規定適於
    抵銷；4.當事人未預先表示反對之意思。惟被上訴人對於上訴人既無其所指摘之
    侵權行為損害賠償之債務存在，其請求抵銷，自與抵銷之要件不符，不應准許。
八、按「在票據上簽名者，依票上所載文義負責。」；「票據上之簽名，得以蓋章代
    之。」；「發票人應照支票文義擔保支票之支付。」；背書人應照支票文義擔保
    付款；「執票人向支票債務人行使追索權時，得請求自為付款提示日起之利息，
    如無約定利率者，依年利六釐計算。」；本票之發票人得記載對於票據金額支付
    利息及其利率。利率未經載明者，定為年利六釐。利息自發票日起算，但有特約
    者不在此限。票據法第五條第一項、第六條、第一百二十六條、第一百二十四條
    準用第三十九條、第二十九條第一項、第一百三十三條、第一百二十四條準用第
    二十八條分別定有明文。查上訴人既為如附表一所示支票十七紙之發票人，亦為
    如附表二所示本票之背書人，而執票人即被上訴人於各該票據屆期均未獲兌現，
    上訴人自應就如附表一、二所示之支票及本票，對被上訴人負給付票款之責。
九、綜上所述，本件被上訴人依票據之法律關係，訴請上訴人給付一百五十一萬一千
    五百元，及其中五十萬元自九十二年五月十二日起至清償日止；九十五萬二千元
    自九十三年十月四日起至清償日止；五萬九千五百元自九十二年五月五日起至清
    償日止，均按週年利率百分之六計算之利息，為有理由，應予准許。末按被上訴
    人於第二審減縮起訴之聲明，該減縮部分之訴，訴訟繫屬自始的消滅，第一審法
    院就此部分所為之判決，係當然失效，其效果與訴之一部撤回相同，本無庸就減
    縮部分為任何裁判，惟實務上為使判決效力之範圍明確，仍以在主文中表明為宜
    。是原審雖就被上訴人減縮前之應受判決事項聲明而判命上訴人如數給付，並依
    職權宣告假執行及依上訴人聲請宣告免為假執行，惟因被上訴人減縮部分訴訟繫
    屬已自始的消滅，原審就此部分所為之判決因而失效，此外其他部分之判決經核
    於法尚無違誤。上訴意旨指摘原判決不當，求予廢棄改判，為無理由，應予駁回
    其上訴。
十、本件判決之基礎已臻明確，上訴人雖聲請訊問證人龔景春欲證明如附表一編號一
    所示支票陸續換票之經過，此部分顯與判決結果不生影響；至兩造其餘之攻擊防
    禦方法及舉證，亦核與判決結果無影響，爰不一一論述，附此敘明。
十一、據上論結，本件上訴為無理由，依民事訴訟法第四百三十六條之一第三項、第
      四百四十九條第一項、第七十八條，判決如主文。
中　　　華　　　民　　　國　　九十三　　年　　 十一 　　月　　 三十 　　日
                            民事第二庭
                                審判長法  官　李昭彥
                                      法　官　黃呈熹
                                      法　官　劉定安
為正本係照原本作成。
如不服本判決，應於收受送達後二十日內向本院提出上訴書狀，其未表明上訴理由者
，應於提出上訴後二十日內向本院補提理由書狀（均須按他造當事人之人數附繕本）
上訴時應提出委任律師或具有律師資格之人之委任狀；委任有律師資格者，另應附具
律師及格證書及釋明委任人與受任人有民事訴訟法第四百六十六條之一第一項但書或
第二項（詳附註）所定關係之釋明文書影本。
中　　　華　　　民　　　國　　九十三　　年　　 十一 　　月　　 三十 　　日
                                  法院書記官　王壹理
附註：
民事訴訟法第四百六十六條之一（第一項、第二項）：
對於第二審判決上訴，上訴人應委任律師為訴訟代理人。但上訴人或其法定代理人具
有律師資格者，不在此限。
上訴人之配偶、三親等內之血親、二親等內之姻親，或上訴人為法人、中央或地方機
關時，其所屬專任人員具有律師資格並經法院認為適當者，亦得為第三審訴訟代理人
。
┌─────────────────────────────────────┐
│附表一：（付款人均為旗山鎮農會溪洲分部）                                  │
├──┬─────┬───────┬───────┬───────┬────┤
│編號│ 支票號碼 │票  面  金  額│發    票    日│利 息 起 算 日│備    註│
│    │          │              │              │即  提  示  日│（原判決│
│    │          │              │              │              │記載利息│
│    │          │              │              │              │起算日）│
├──┼─────┼───────┼───────┼───────┼────┤
│一  │FA0000000 │五十萬元      │5.10.        │5.12.        │5.10.  │
├──┼─────┼───────┼───────┼───────┼────┤
│二  │FA0000000 │五萬九千五百元│6.5.        │6.9.        │6.5.  │
├──┼─────┼───────┼───────┼───────┼────┤
│三  │FA0000000 │五萬九千五百元│7.5.        │7.7.        │7.5.  │
├──┼─────┼───────┼───────┼───────┼────┤
│四  │FA0000000 │五萬九千五百元│8.5.        │8.12.        │8.5.  │
├──┼─────┼───────┼───────┼───────┼────┤
│五  │FA0000000 │五萬九千五百元│9.5.        │9.5.        │9.5.  │
├──┼─────┼───────┼───────┼───────┼────┤
│六  │FA0000000 │五萬九千五百元│10.5.        │10.6.        │10.5.  │
├──┼─────┼───────┼───────┼───────┼────┤
│七  │FA0000000 │五萬九千五百元│11.5.        │10.4.        │11.5.  │
├──┼─────┼───────┼───────┼───────┼────┤
│八  │FA0000000 │五萬九千五百元│12.5.        │10.4.        │12.5.  │
├──┼─────┼───────┼───────┼───────┼────┤
│九  │FA0000000 │五萬九千五百元│1.5.        │10.4.        │1.5.  │
├──┼─────┼───────┼───────┼───────┼────┤
│十  │FA0000000 │五萬九千五百元│2.5.        │10.4.        │2.5.  │
├──┼─────┼───────┼───────┼───────┼────┤
│十一│FA0000000 │五萬九千五百元│3.5.        │10.4.        │3.5.  │
├──┼─────┼───────┼───────┼───────┼────┤
│十二│FA0000000 │五萬九千五百元│4.5.        │10.4.        │4.5.  │
├──┼─────┼───────┼───────┼───────┼────┤
│十三│FA0000000 │五萬九千五百元│5.5.        │10.4.        │5.5.  │
├──┼─────┼───────┼───────┼───────┼────┤
│十四│FA0000000 │五萬九千五百元│6.5.        │10.4.        │6.5.  │
├──┼─────┼───────┼───────┼───────┼────┤
│十五│FA0000000 │五萬九千五百元│7.5.        │10.4.        │7.5.  │
├──┼─────┼───────┼───────┼───────┼────┤
│十六│FA0000000 │五萬九千五百元│8.5.        │10.4.        │8.5.  │
├──┼─────┼───────┼───────┼───────┼────┤
│十七│FA0000000 │五萬九千五百元│9.5.        │10.4.        │9.5.  │
└──┴─────┴───────┴───────┴───────┴────┘
┌─────────────────────────────────────┐
│附表二：（發票人︰郭哲羽，背書人︰甲○○）                                │
├──┬────┬───────┬────────┬───────┬────┤
│編號│本票號碼│票  面  金  額│發     票     日│利 息 起 算 日│ 備  註 │
├──┼────┼───────┼────────┼───────┼────┤
│一  │714151  │五萬九千五百元│5.5.          │5.5.        │未載到期│
│    │        │              │                │              │日      │
└──┴────┴───────┴────────┴───────┴────┘
